# 请教陈版主，本期收到以前年度加计扣除退税

提问人：Lucaschen 时间：2017-08-19 00:17:50
请教陈版主，本期收到以前年度加计扣除退税该如何处理？由于当地税务局税收指标压力，以前年度的加计扣除专项报告在财务报告批准日后接近半年才被审批。现收到该笔退税，是否需要追溯调整？若可不追溯，在当期应该计入哪个科目较合适？

回答人：chenyiwei
从你说的情况看，在上年末资产负债表日，能否享受加计扣除仍存在很大不确定性，到获取税务机关批文（或核准备案告知书）后才消除该不确定性，因此不属于前期差错，建议直接在收到退税当期冲减本期的“所得税费用——当期所得税费用”，在从会计利润到所得税费用的调节表中披露为“调整以前年度税项的影响”。